【裁判字號】    99,訴,1294
【裁判日期】    990917
【裁判案由】    毒品危害防制條例
【裁判全文】
臺灣板橋地方法院刑事判決              99年度訴字第1294號
公  訴  人  臺灣板橋地方法院檢察署檢察官
被      告  甲○○
上列被告因違反毒品危害防制條例案件，經檢察官提起公訴（99
年度毒偵字第2577號），被告於本院準備程序中就被訴事實均為
有罪之陳述，經詢問當事人意見，合議庭裁定由受命法官依簡式
審判程序獨任審理，本院判決如下：
    主  文
甲○○施用第一級毒品，累犯，處有期徒刑捌月。又施用第二級
毒品，累犯，處有期徒刑伍月。應執行有期徒刑壹年。
    事  實
一、甲○○前於：(一)民國92年間因施用毒品案件，經本院裁定送
    觀察、勒戒後，認有繼續施用毒品之傾向，再經本院裁定令
    入戒治處所施以強制戒治，於92年12月22日停止戒治付保護
    管束，93年6 月1 日保護管束期滿未經撤銷，視為執行完畢
    。(二)93年間因施用毒品案件，經本院以93年度簡字第5894號
    判處有期徒刑5 月確定。(三)94年間因犯竊盜、施用第一級毒
    品、持有第二級毒品等罪，經本院分別以94年度易字第463
    號、94年度訴字第980 號、95年度簡字第2691號判處有期徒
    刑1 年6 月、8 月、3 月確定，該3 罪並經本院裁定應執行
    有期徒刑2 年3 月確定，與(二)所示之罪接續執行後，於96年
    2 月15日假釋，嗣上開各罪因假釋中視為減刑，而於96年7
    月16日假釋期滿未經撤銷，視為執行完畢。(四)98年間因犯幫
    助施用第二級毒品罪2 次，經本院以98年度易字第1942號各
    判處有期徒刑3 月，合併定應執行刑為有期徒刑4 月確定，
    於99年1 月11日易科罰金執行完畢。(五)98年間另因施用第二
    級毒品案件，經本院以98年度簡字第6260號判處有期徒刑4
    月確定，於99年1 月11日易科罰金執行完畢。詎仍不知悔改
    ，復基於施用第一級毒品海洛因及第二級毒品甲基安非他命
    之犯意，於99年2 月6 日17時許回溯26小時內之某時，在其
    位於臺北縣五股鄉○○路○ 段139 巷1 弄5 號5 樓住處內，
    以摻於香菸中吸食之方式，施用第一級毒品海洛因1 次；另
    於99年2 月3 日15時許，在臺北縣三重市○○街大同公園內
    ，以置於玻璃球內燒烤後吸食煙霧之方式，施用第二級毒品
    甲基安非他命1 次。嗣於99年2 月6 日17時許，經警通知協
    助調查其他案件並採尿送驗而查獲。
二、案經臺北縣政府警察局三重分局移請臺灣板橋地方法院檢察
    署檢察官偵查起訴。
    理  由
一、按本件被告甲○○所犯均係死刑、無期徒刑、最輕本刑為3
    年以上有期徒刑以外之罪，其於準備程序就前揭被訴事實均
    為有罪之陳述，經受命法官告知簡式審判程序之旨，並聽取
    其與公訴人之意見後，本院認無不得或不宜改依簡式審判程
    序進行之情形，爰依刑事訴訟法第273 條之1 第1 項規定，
    裁定本件由受命法官獨任進行簡式審判程序，合先敘明。
二、上揭事實，業據被告於警詢及本院審理時坦承不諱，且被告
    於99年2 月6 日17時許經警通知採尿送驗後，檢驗結果呈嗎
    啡、甲基安非他命陽性反應，有台灣檢驗科技股份有限公司
    99年2 月26日編號UL/2010/20239 號濫用藥物檢驗報告、臺
    北縣政府警察局三重分局查獲毒品案件被移送者姓名代碼對
    照表各1 份在卷可憑，足認被告之自白與事實相符，本件事
    證明確，被告犯行洵堪認定。
三、按海洛因、甲基安非他命分別為毒品危害防制條例第2 條第
    2 項第1 款、第2 款所稱之第一、二級毒品，不得施用、持
    有。次按，犯毒品危害防制條例第10條施用第一級、第二級
    毒品之罪者，檢察官應聲請法院裁定，令被告入勒戒處所觀
    察、勒戒，經觀察、勒戒後，檢察官依據勒戒處所之陳報，
    認受觀察、勒戒人無繼續施用毒品傾向者，應即釋放，並為
    不起訴之處分；認受觀察、勒戒人有繼續施用毒品之傾向者
    ，檢察官應聲請法院裁定令入戒治處所強制戒治，其期間為
    6 個月以上，至無繼續強制戒治之必要為止，但最長不得逾
    1 年，強制戒治期滿，應即釋放，由檢察官為不起訴之處分
    。觀察、勒戒或強制戒治執行完畢釋放後，5 年內再犯第10
    條之罪者，應依一般刑事訴訟程序予以起訴論罪科刑，此觀
    諸毒品危害防制條例第20條第1 項、第2 項、第23條第1 項
    、第2 項規定自明。而被告若於5 年內已再犯，經依法追訴
    處罰，縱其第3 次（或第3 次以上）再度施用毒品之時間，
    在初犯經觀察、勒戒或強制戒治執行完畢釋放5 年以後，已
    不合於「5 年後再犯」之規定，且因已於「5 年內再犯」，
    顯見其再犯率甚高，原實施觀察、勒戒或強制戒治，已無法
    收其實效，即應依該條例第10條處罰（最高法院95年第7 次
    刑事庭會議決定可資參照）。被告既有如犯罪事實欄所示觀
    察、勒戒、強制戒治及論罪科刑之前科，有臺灣高等法院被
    告前案紀錄表1 份在卷可佐，本件施用毒品案件依前述規定
    自應予以起訴論罪科刑。是核被告所為，係犯毒品危害防制
    條例第10條第1 項、第2 項之施用第一、二級毒品罪。其持
    有第一、二級毒品之低度行為，應分別為施用第一、二級毒
    品之高度行為所吸收，不另論罪。被告所犯上開2 罪間，犯
    意各別，罪名不同，應分論併罰。又被告曾有如犯罪事實欄
    所示之論罪科刑前科，此有上開前案紀錄表在卷可參，其於
    有期徒刑執行完畢後5 年內，故意再犯本件施用第一、二級
    毒品等有期徒刑以上之罪，為累犯，均應依刑法第47條第1
    項規定加重其刑。爰審酌被告經觀察、勒戒、強制戒治及論
    罪科刑後，仍未能戒絕毒癮，顯見其戒絕毒癮之意念非堅，
    惟念其於犯罪後坦承犯行，態度良好，且施用毒品行為，乃
    屬對自身健康之戕害行為，及其犯罪動機、目的、手段等一
    切情狀，分別量處如主文所示之刑，並定應執行之刑，以資
    懲儆。
據上論斷，應依刑事訴訟法第273 條之1 第1 項、第284 條之1
、第299 條第1 項前段，毒品危害防制條例第10條第1 項、第2
項，刑法第11條前段、第47條第1 項、第51條第5 款，判決如主
文。
本案經檢察官李美金到庭執行職務。
中    華    民    國    99    年    9     月    17    日
                  刑事第十八庭  法  官  楊筑婷
以上證明與原本無異。
如不服本判決應於收受本判決後10日內向本院提出上訴書狀，並
應敘述具體理由，如未敘述上訴理由者，應於上訴期間屆滿後20
日內補提理由書狀於本院（均須按他造當事人之人數附繕本）「
切勿逕送上級法院」。
                                書記官  傅淑芳
中    華    民    國    99    年    9     月    17    日
附錄本判決之論罪法條：
毒品危害防制條例第10條
施用第一級毒品者，處6 月以上5 年以下有期徒刑。
施用第二級毒品者，處3 年以下有期徒刑。

司法院資訊處製作；財團法人民間司法改革基金會備份。
